臺灣高等法院刑事裁定　　　　　　　　 100年度聲字第1302號
聲　請　人
即　被　告　陳佳成
選任辯護人　尤伯祥　律師
上列被告因100年度上訴字第1206號違反毒品危害防制條例案件
，聲請具保停止羈押，本院裁定如下：
    主  文
聲請駁回。
    理  由
一、本件聲請人即被告陳佳成因違反毒品危害防制條例案件，前
    經本院認為有刑事訴訟法第101條第1項第2款、第3款之情形
    ，非予羈押，顯難進行審判，於民國100年4月20日執行羈押
    。
二、聲請意旨略以：羈押作為保全被告及證據之措施，其使用須
    格外慎重，非有必要不得為之，若以具保、責付或限制住居
    等手段即可達成上述之保全目的，即應基於比例原則之考量
    ，以此等干預程度較小之手段代之，且依司法院大法官釋字
    第665號解釋意旨，重罪不能當做羈押之唯一理由，尚需斟
    酌有無滅證、逃亡原因，否則即違反憲法第23條比例原則。
    本案相關人證均經檢、警詳細偵訊完竣並作成筆錄在卷，渠
    等供述已然成型，卷內並有大量通訊監察之監聽錄音記錄，
    無可更動，被告於原審及本審既未對卷內證據之證據能力有
    何爭執，復均無證據調查之聲請，則本案於偵查階段，公訴
    人即已蒐證完畢，縱讓被告交保在外，亦無滅證之虞。被告
    於案發前尚有事業，並非遊手好閒之人，也非居無定所，並
    與其姐比鄰而居，故被告在收押前本在社會常軌上生活，一
    旦獲釋，必然回歸庭並正常工作，不會輕啟逃亡之念，況被
    告先前收入不豐，並無積蓄可作逃亡之資，實無拋棄家人、
    工作而浪跡天涯之經濟條件，被告斷無逃亡之虞。請求准許
    交保停止羈押云云。
三、按羈押之目的，除在於確保刑事偵查、審判程序之完成，或
    預防反覆實施特定犯罪外，亦有刑事執行保全之目的；又被
    告應否羈押乃事實審法院之職權，對於被告究竟有無刑事訴
    訟法第101條、第101條之1所規定之情形，應否羈押，以及
    羈押後其原因是否仍然存在，有無繼續羈押之必要，均屬有
    待法院斟酌訴訟進行程度及其他一切情事而為認定之問題，
    受訴法院自有認定裁量之權。本件聲請人所犯毒品危害防制
    條例第4條第6項、第1項販賣第一級毒品未遂罪，係最輕本
    刑為15年以上有期徒刑之重罪，業經臺灣桃園地方法院於
    100年3月3日以99年度訴字第833號判處有期徒刑6年2月，並
    尚在本院100年度上訴字第1206號審理中，依客觀、正常之
    社會通念及刑事訴訟法第101條第1項第3款羈押理由，因重
    罪相較於輕罪而言，聲請人可能受到的刑罰制裁較為嚴厲，
    逃亡誘因隨之增加。聲請人既經原審判處6年2月有期徒刑，
    罪刑非輕，堪認有逃亡可能性，並可據以認定有相當理由有
    逃亡之虞；此外，尚有真實姓名年籍不詳綽號「小白」、「
    丁兄」、「王仔」、「阿雄」等人尚未緝獲，顯有事實足認
    被告有滅證或勾串共犯或證人之虞。縱共同被告唐國銘業經
    原審交互詰問完畢並已辯論終結，相關人證經檢、警詳細偵
    訊完竣並作成筆錄在卷而無勾串之虞，然亦有刑事訴訟法第
    101條第1項第1款、第3款（第101條第1項第3款之羈押理由
    ，實含有同條項第2款有逃亡之虞之事由）所定之情事可執
    行羈押以保全聲請人將來刑事審判及執行之必要。被告羈押
    原因並未消滅，非予羈押，顯難保全執行，本院執行羈押並
    未違反比例原則，所請具保停止羈押，非有理由，自難准許
    ，應予駁回。
據上論斷，依刑事訴訟法第220條，裁定如主文。
中    華    民    國    100    年    5    月  10    日
                  刑事第六庭審判長法  官  邱同印
                                  法  官  郭豫珍
                                  法  官  吳淑惠
以上正本證明與原本無異。
如不服本裁定，應於收受送達後五日內向本院提出抗告狀。
                                  書記官  賴以真
中    華    民    國   100    年    5     月    11    日